臺灣花蓮地方法院民事判決　　　　　　　　100年度續字第1號
聲　請　人
即　被　告　王麗琴
相　對　人
即　原　告　劉仁風
上列當事人間就本院100年度訴字第105號清償借款事件，請求人
即被告對於中華民國100年6月9日在本院所為和解，請求繼續審
判，本院判決如下：
    主  文
請求駁回。
請求費用由請求人負擔。
    理  由
一、按和解有無效或得撤銷之原因者，當事人得請求繼續審判；
    當事人以和解有無效或得撤銷之原因，請求繼續審判者，應
    於30日之不變期間內提起；前項期間，自和解成立時起算；
    其和解無效或得撤銷之原因發生或知悉在後者，均自知悉時
    起算，但自和解成立後已逾5 年者，不得請求，民事訴訟法
    第380條第2項、第3項準用同法第500條第1項及第2項定有明
    文。次按請求繼續審判顯無理由者，法院得不經言詞辯論，
    以判決駁回之，民事訴訟法第380條第3 項規定準用第502條
    第2 項定有明文。再按和解有無效或得撤銷之原因者，當事
    人得請求繼續審判，民事訴訟法第380條第2項固定有明文，
    惟所謂訴訟法上無效或得撤銷之事由，例如和解之當事人無
    當事人能力或無訴訟能力、當事人不適格、訴訟代理人無特
    別代理權等情形，且該無效或得撤銷原因之有無，悉依和解
    成立時之狀態決之，不包括和解成立前存在或和解成立後發
    生之事由在內，最高法院著有52年台上字第500 號判例意旨
    可參。
二、聲請人即被告請求意旨略以：被繼承人劉翁滿妹之遺產，須
    3 位子女共同分配，和解日法官僅聽取相對人之訴訟代理人
    楊淑惠意見，而未聽取聲請人之意見，且聲請人與劉翁滿妹
    於97年12月21日所立之借據於和解過程中亦未審酌。其次，
    劉翁滿妹向農會貸款新台幣（下同）85萬元，係伊購屋之用
    ，而非借給聲請人，可由劉翁滿妹農會活期存摺求證。復積
    欠會款應為994,900 元，與本票金額不合。並請求相對人讓
    聲請人利息減掉每月攤還5,000元等語。
三、經查：兩造就本院100 年度訴字第105 號清償借款事件，於
    100 年6月9日在本院民事第三法庭成立訴訟上和解，和解筆
    錄第1、2 項記載「被告願給付新台幣0000000元」、「原告
    願拋棄其餘請求權」，並經兩造同意，有本院100 年6月9日
    言詞辯論筆錄、和解筆錄在卷可稽，且上開筆錄作成後，復
    當庭交兩造閱覽確認無誤。原告主張法官未聽取聲請人之意
    見、借據於和解過程中未審酌、請求分月攤還等語，非屬和
    解有何法律上無效或得撤銷之原因，其請求繼續審判，依上
    開說明，顯無理由，爰不經言詞辯論，逕以判決駁回之。
四、依民事訴訟法第380條第3項、第502條第2項，判決如主文。
中    華    民    國   100    年    9     月    9     日
                        臺灣花蓮地方法院民事庭
                                法  官  沈培錚
以上正本係照原本作成。
如不服本判決，應於送達後20日內，向本院提出上訴狀並表明上
訴理由，如於本判決宣示後送達前提起上訴者，應於判決送達後
20日內補提上訴理由書(須附繕本)。
如委任律師提起上訴者，應一併繳納上訴審裁判費。
中    華    民    國   100    年    9     月    9     日
                                書記官  胡旭玫